Inventaris van de archieven van het Rijksarbeidsbureau, 1945-1954 en van de Directie Arbeidsvoorziening, 1954-1959
Nationaal Archief, Den Haag
Lijst houdende opgaaf van voor vernietiging in aanmerking komende stukken in de archieven van de Rijksdienst voor de uitvoering van werken, vastgesteld bij de beschikking van de Ministers van Wederopbouw en Volkshuisvesting en van Onderwijs, Kunsten en Wetenschappen van 28 oktober/3 december 1948, nr. 114302 respectievelijk nr. 86755, afdeling O.K.N. -gewijzigd bij: Beschikking van de Ministers van Sociale Zaken en Volksgezondheid en van Onderwijs, Kunsten en Wetenschappen van 14 november/23 november 1956, Directie voor de Arbeidsvoorziening nr. 23911 respectievelijk Afdeling Oudheidkunde en Natuurbescherming nr. 31387.
incidentele machtigingen van de Algemene Rijksarchivaris (de laatstgevonden machtiging is gedateerd 24 september 1952)
eigen lijsten van voor vernietiging vatbare stukken die voor akkoord geparafeerd werden door de afdelingshoofden en directeuren en tenslotte ondertekend werden door de Directeur-Generaal voor de Arbeidsvoorziening. Deze procedure werd toegepast omdat de geldende lijst geen gelijke tred heeft gehouden met de veranderingen in de taakstelling van het archief-vormend orgaan. Overigens werden sinds 1952 geen machtigingen voor incidentele vernietiging aangevraagd. Pas in 1984 werd een lijst voor het Directoraat-Generaal voor de Arbeidsvoorziening vastgesteld
Vernietigingslijst archiefbescheiden Directoraat-Generaal voor de Arbeidsvoorziening, vastgesteld bij de beschikking van de Ministers van Welzijn, Volksgezondheid en Cultuur en van Sociale Zaken en Werkgelegenheid van 14 augustus 1984,nr. MMA/Ar-12366 en nr. CA/KAZ-178.
de lijst van 1967 van het Ministerie
Lijst van voor vernietiging in aanmerking komende stukken behorende tot de archieven van het Ministerie van Sociale Zaken en Volksgezondheid, vastgesteld bij gemeenschappelijke beschikking van de Minister van Sociale Zaken en Volksgezondheid van 16 januari 1967, afd. KAZ, nr.185111 en van de Minister van Cultuur, Recreatie en Maatschappelijk Werk, Afd. OKN, nr. 134762.
toegepast voor de archiefbescheiden m.b.t. organisme.
Tenslotte werd op grond van de vastgestelde vernietigingslijst van 1984
Vernietigingslijst archiefbescheiden Directoraat-Generaal voor de Arbeidsvoorziening, vastgesteld bij de beschikking van de Ministers van Welzijn, Volksgezondheid en Cultuur en van Sociale Zaken en Werkgelegenheid van 14 augustus 1984, nr. MMA/Ar-12366 en nr. CA/KAZ-178.
0,5 strekkende meter archief bescheiden geselecteerd en afgescheiden.
Aanwijzingen voor de gebruiker
Openbaarheidsbeperkingen
Deels openbaar, deels beperkt openbaar (A).
Materiële beperkingen
Aanvraaginstructie
Openbare archiefstukken kunnen online worden aangevraagd en gereserveerd. U kunt dit ook via de terminals in de studiezaal van het Nationaal Archief doen. Om te kunnen reserveren dient u de volgende stappen te volgen:
U maakt een profiel aan op www.gahetna.nl, en logt vervolgens in
Via de archiefinventaris (alleen de beschrijvingen met rode nummers) selecteert u het gewenste archiefstuk door op de knop 'Reserveren' te klikken
In het volgende scherm geeft u aan op welke dag u het archiefstuk wilt inzien
Indien u zich bevindt in de studiezaal en een tafelnummer heeft ontvangen kunt u dit nummer vermelden. Als u geen tafelnummer heeft kunt u tafelnummer 777 laten staan
Vervolgens bevestigt u uw reservering door deze te versturen.
Verwant materiaal
Beschikbaarheid van kopieën
Verwante archieven
Het archievenblok van het hoofdbureau RAB/de centrale dienst Directie voor de Arbeidsvoorziening is het vervolg op het archiefblok 1940 - 1945 van het RAB waarvan reeds een inventaris is vervaardigd met als titel: "Inventaris archief van het Rijksarbeidsbureau in oorlogstijd (1940-1945), Ministerie van Sociale Zaken 1977". Alhoewel de titel dit niet weergeeft wordt bij de inleiding van deze inventaris aangegeven dat het hier het archief van het hoofdbureau betreft en niet het archief van het gehele RAB. Van de taakvoorganger van het RAB is eveneens een inventaris samengesteld getiteld: Toegang 2.15.13 "Inventaris archief van de Afdeling Arbeidsbemiddeling van de Rijksdienst der Werkloosheidsverzekering en Arbeidsbemiddeling 1916 - 1940, Ministerie van Sociale Zaken 1977". Daarnaast is van de taakvoorganger de DUW een inventaris vervaardigd getiteld: Toegang 2.15.18 "Inventaris van de archieven van de Rijksdienst voor de Uitvoering van werken (DUW) en zijn commissies, 1945 - 1954, Ministerie van Sociale Zaken 1983". Voorts zijn de volgende inventarissen uitgebracht van de taakvoorgangers van de DUW:
Toegang 2.15.28 "Inventaris van de archieven van de departementale afdeling Werkverschaffing en Steunverlening en de daaruit voortgekomen afdelingen Werkverruiming (Rijksdienst voor de Werkverruiming), Steunverleening, Cultureele zorg en Sociale Jeugdzorg. Alsmede van enkele commissies. 1931 - 1945", Ministerie van Sociale Zaken Werkgelegenheid 1987"
Toegang 2.15.02 "Inventaris van het archief van het Werkfonds 1934 en de Interdepartementale Commissie Werkloosheidszorg, de commissie Hacke, Ministerie van Sociale Zaken en Volksgezondheid 1970".
Bijlagen
Overzicht van geraadpleegde bronnen
Staatsalmanak, 1946 - 1960
Handleiding voor de archiefverzorging, Ministerie van Sociale Zaken en Volksgezondheid, Directie voor de Arbeidsvoorziening,1960
Arbeidsbemiddelingswet 1930, Editie Schuurman & Jordens no. 108, vijfde druk, 1965
Inventaris archief van het Rijksarbeidsbureau in oorlogstijd (1940-1945), P. van Midden, Ministerie van Sociale Zaken, 1977
Inventaris van de archieven van de Rijksdienst voor de Uitvoering van Werken (DUW) en zijn commissies, 1945 - 1954, R.H.J. Stultjens, Ministerie van Sociale Zaken en Werkgelegenheid, 1983
De geschiedenis van de openbare arbeidsbemiddeling in Nederland, Rob Hoffius en Babette Vriend, Research voor Beleid, februari 1988
Inventaris van de dossiers van personeelsleden van het Ministerie van Sociale Zaken (en Werkgelegenheid) ontslagen in de periode (1932) 1933 - 1991, E.P Veltkamp, Ministerie van SZW, CDAZ, DA, april 1994
Lijst van gebruikte afkortingen
AB
Arbeidsbureau
ACW
Aanvullende Civieltechnische Werken
AMVB
Algemene maatregel van bestuur
Art
Artikel
BBA
Buitengewoon Besluit Arbeidsverhoudingen
CAO
Collectieve Arbeidsovereenkomst
CBS
Centraal Bureau voor de Statistiek
CCBA
Centrale Commissie van Bijstand en Advies voor het Rijksarbeidsbureau
CHA
Centraal Historisch Archief
DAB
Districtsarbeidsbureau
DACW
Dienst Aanvullende Civieltechnische Werken
DBA
Districtsbureau voor de Arbeidsvoorziening
DUW
Rijksdienst voor de Uitvoering van Werken
EEG
Europese Economische Gemeenschap
EGKS
Europese Gemeenschap voor Kolen en Staal
GAB
Gewestelijk Arbeidsbureau
HAW
Hoofdafdeling Aanvullende Werkgelegenheid
HBS
Hogere Burgerschool
HID
Hoofdinspecteur-Directeur
IAO
Internationale Arbeidsorganisatie
KAZ
Kabinets- en Administratieve Zaken (Centrale Afdeling)
KB
Koninklijk Besluit
MMS
Middelbare Meisjesschool
MULO
Meer Uitgebreid Lager Onderwijs
NVV
Nederlands Verbond van Vakverenigingen
OEEC
Organisation for European Economic Co-operation
OKW
Onderwijs, Kunsten en Wetenschappen (Ministerie van)
RAB
Rijksarbeidsbureau
RAW
Rijksdienst voor de Aanvullende Werkgelegenheid
RPD
Rijks Psychologische Dienst
RWP
Rijkswerkplaats voor Vakontwikkeling
Regionale Werkplaats voor Vakopleiding (m.i.v. juli 1958)
Stb
Staatsblad
Stcrt
Staatscourant
VNG
Vereniging van Nederlandse Gemeenten
WEU
West Europese Unie
Wnd
Waarnemend
Beschrijving van de series en archiefbestanddelen
- ARCHIEF VAN HET HOOFDBUREAU VAN HET RIJKSARBEIDSBUREAU EN DE CENTRALE DIENST VAN DE DIRECTIE VOOR DE ARBEIDSVOORZIENING, A
  - STUKKEN VAN ALGEMENE AARD, 1
    - CIRCULAIRES, 1.1
      - Afschriften van circulaires van de directeuren van het directorium RAB, 1945; 1-2; 2 omslagen
        - juni, 1
        - juli, 2
      - Afschriften van circulaires van de Directeur-Generaal, 1945-1959; 3-161; 159 omslagen
        - 1945, augustus., 3
        - 1945, september., 4
        - 1945, oktober., 5
        - 1945, november., 6
        - 1945, december., 7
        - 1946, januari., 8
        - 1946, februari., 9
        - 1946, maart., 10
        - 1946, april., 11
        - 1946, mei, 12
        - 1946, juni., 13
        - 1946, juli, 14
        - 1946, augustus, 15
        - 1946, september., 16
        - 1946, oktober, 17
        - 1946, november, 18
        - 1946, december, 19
        - 1947, januari., 20
        - 1947, februari., 21
        - 1947, maart., 22
        - 1947, april., 23
        - 1947, mei, 24
        - 1947, juni., 25
        - 1947, juli, 26
        - 1947, augustus, 27
        - 1947, september., 28
        - 1947, oktober, 29
        - 1947, november, 30
        - 1947, december, 31
        - 1948, januari., 32
        - 1948, februari., 33
        - 1948, maart., 34
        - 1948, april., 35
        - 1948, mei., 36
        - 1948, juni., 37
        - 1948, juli, 38
        - 1948, augustus., 39
        - 1948, september., 40
        - 1948, oktober, 41
        - 1948, november, 42
        - 1948, december, 43
        - 1949, januari., 44
        - 1949, februari., 45
        - 1949, maart., 46
        - 1949, april., 47
        - 1949, mei - juli., 48
        - 1949, augustus., 49
        - 1949, september., 50
        - 1949, oktober., 51
        - 1949, november., 52
        - 1949, december., 53
        - 1950, januari., 54
        - 1950, februari., 55
        - 1950, maart., 56
        - 1950, april., 57
        - 1950, mei - juli., 58
        - 1950, augustus., 59
        - 1950, september., 60
        - 1950, oktober., 61
        - 1950, november., 62
        - 1950, december., 63
        - 1951, januari., 64
        - 1951, februari., 65
        - 1951, maart., 66
        - 1951, april - juli., 67
        - 1951, augustus., 68
        - 1951, september., 69
        - 1951, oktober., 70
        - 1951, november., 71
        - 1951, december., 72
        - 1952, januari, 73
        - 1952, februari., 74
        - 1952, maart., 75
        - 1952, april., 76
        - 1952, mei - juni., 77
        - 1952, juli., 78
        - 1952, augustus., 79
        - 1952, september., 80
        - 1952, oktober., 81
        - 1952, november., 82
        - 1952, december., 83
        - 1953, januari, 84
        - 1953, februari, 85
        - 1953, maart - mei., 86
        - 1953, juni - juli., 87
        - 1953, augustus., 88
        - 1953, september., 89
        - 1953, oktober., 90
        - 1953, november., 91
        - 1953, december., 92
        - 1954, januari., 93
        - 1954, februari., 94
        - 1954, maart - april., 95
        - 1954, mei., 96
        - 1954, juni., 97
        - 1954, juli., 98
        - 1954, augustus, 99
        - 1954, september, 100
        - 1954, oktober., 101
        - 1954, november., 102
        - 1954, december., 103
        - 1955, januari., 104
        - 1955, februari., 105
        - 1955, maart., 106
        - 1955, april - mei., 107
        - 1955, juni - juli., 108
        - 1955, augustus., 109
        - 1955, september., 110
        - 1955, oktober., 111
        - 1955, november., 112
        - 1955, december., 113
        - 1956, januari., 114
        - 1956, februari., 115
        - 1956, maart., 116
        - 1956, april., 117
        - 1956, mei., 118
        - 1956, juni., 119
        - 1956, juli., 120
        - 1956, augustus., 121
        - 1956, september., 122
        - 1956, oktober., 123
        - 1956, november., 124
        - 1956, december., 125
        - 1957, januari., 126
        - 1957, februari., 127
        - 1957, maart., 128
        - 1957, april., 129
        - 1957, mei., 130
        - 1957, juni., 131
        - 1957, juli., 132
        - 1957, augustus., 133
        - 1957, september., 134
        - 1957, oktober., 135
        - 1957, november., 136
        - 1957, december., 137
        - 958, januari., 138
        - 958, februari., 139
        - 958, maart., 140
        - 958, april., 141
        - 958, mei., 142
        - 958, juni., 143
        - 958, juli., 144
        - 958, augustus., 145
        - 958, september., 146
        - 958, oktober., 147
        - 958, november., 148
        - 958, december., 149
        - 959, januari., 150
        - 959, februari., 151
        - 959, maart., 152
        - 958, april., 153
        - 959, mei., 154
        - 959, juni., 155
        - 959, juli., 156
        - 959, augustus., 157
        - 959, september., 158
        - 959, oktober., 159
        - 959, november., 160
        - 959, december., 161
    - JAARVERSLAGEN, 1.2
      - Rapporten betreffende de verrichte werkzaamheden van de Sectie X (afdeling Arbeidszaken) van het militair gezag in de provincies Groningen, Friesland, Zuid-Holland en Noord-Brabant over het jaar 1945, 162; 1 omslag
        Openbaarheid beperkt tot 1 januari 2021
      - Verslagen van de verrichtingen van het RAB over de jaren 1944 t/m 1958, 1945-1959; 163-166; 4 omslagen
        - Verslagjaar september 1944 -1945, 1946, 1947, 1948 en 1949., 163
        - Verslagjaar 1950, 1951, 1952 en 1953., 164
        - Verslagjaar 1954, 1955 en 1956., 165
        - Verslagjaar 1957 en 1958., 166
    - VERSLAGEN VAN VERGADERINGEN MET DE CCBA EN PERIFERE, 1.3
      1.3|VERSLAGEN VAN VERGADERINGEN MET DE CCBA EN PERIFERE|ORGANEN
      - Verslagen van vergaderingen van de Directeur-Generaal met de directeuren van de GAB's, 1946-1948; 167; 1 omslag
      - Verslag van de vergadering van de Directeur-Generaal met de voorzitter en de leden van de CCBA, leden van de commissies van advies voor de directeuren van de GAB's en Bijkantoren en directeuren van de GAB's d.d. 8 maart 1950, 168; 1 stuk
      - Verslag van de vergadering van de Directeur-Generaal met de leden van de CCBA, de HID's, de secretarissen en inspecteurs van de DAB's d.d. 10 juli 1953, 169; 1 stuk
      - Verslagen van vergaderingen van de Directeur-Generaal met de HID's, de districtshoofden ACW en de consulenten voor de Aanvullende Werkgelegenheid, 1958-1959; 170; 2 stukken
  - STUKKEN BETREFFENDE BIJZONDERE ONDERWERPEN, 2
    - ORGANISME, 2.1
      - Instelling, ontwikkeling, opheffing, 2.1.1
        - HOOFDBUREAU RAB/DIRECTIE VOOR DE ARBEIDSVOORZIENING, 2.1.1.1
          - Stukken betreffende de instelling en inrichting van een sectie Bijzondere Bemiddeling op de GAB's en het hoofdbureau, 1942-1954; 195
          - Dossier inzake de vorming van een Directie belast met de reorganisatie van het RAB, 1945; 171; 1 omslag
          - Dossier inzake de overgang van de sociale jeugdzorg naar het Ministerie van OKW, 1945-1946; 172; 1 omslag
          - Dossier inzake wederinstelling en opheffing van de dienst Rijksconsulent voor Sociale Zaken te Arnhem, 1945-1951; 173; 1 omslag
          - Stukken betreffende de organisatie van het hoofdbureau, 1945-1952; 174; 1 omslag
          - Nota van de Directeur-Generaal aan de Minister over de instelling en inrichting van een Afdeling Beroepskeuzevoorlichting, 1946; 175; 1 stuk
          - Stukken betreffende de decentralisatie van het verlenen van werkvergunningen voor vreemdelingen naar de GAB's, 1946; 176; 1 omslag
          - Stukken betreffende de organisatie van het RAB, 1946 - [1948]; 177; 1 omslag
          - Dossier inzake de overgang van hulpafdelingen van het hoofdbureau naar overeenkomstige afdelingen van het Ministerie, 1947-1952; 178; 1 omslag
          - Stukken betreffende de instelling en inrichting van de Afdeling Arbeidsmedische Aangelegenheden, 1951-1955; 179; 1 omslag
          - Dossier inzake de instelling van de sectie Gerepatrieërden, 1953-1954; 180; 1 omslag
          - Stukken betreffende de instelling van de Directie voor de Arbeidsvoorziening, 1954; 181; 1 pak
          - Stukken betreffende de organisatie van de DACW, 1954-1957; 182; 1 omslag
          - Stukken betreffende de organisatie van de emigratiesector, 1954-1959; 183; 1 omslag
          - Stukken betreffende de organisatie van de Directie voor de Arbeidsvoorziening, 1955-1958; 184; 1 omslag
          - Dossier inzake het organisatie-onderzoek uitgevoerd door het Raadgevend Efficiency Bureau Bosboom en Hegener, 1955-1963; 185-190; 6 omslagen
            - Aanbesteding, 1955 - 1960, 185
            - Deelonderzoek I: De organisatorische verhoudingen tussen de Directie voor de Arbeidsvoorziening en de centrale departementale organen, 1956 - 1958, 186
            - Deelonderzoek II: De organisatie van de taak m.b.t. de aanvullende werkgelegenheid, 1957 - 1958, 187
            - Deelonderzoek III: De organisatie van de taak m.b.t. de arbeidsbemiddeling, 1958 - 1961, 188
            - Deelonderzoek IV: De interne organisatie en de werkwijze van de afdelingen Algemene, Personele en Juridische Zaken en Financiën, 1959 - 1963, 189
            - Deelonderzoek V: De organisatie en de efficiency van de Afdeling Huisvesting en Sociale Aangelegenheden, 1960 - 1962, 190
              Zie ook inventarisnummers 209 en 269.
          - Dossier inzake een inventarisatie van verrichte taken bij de Directie voor de Arbeidsvoorziening, 1956; 191; 1 omslag
          - Dossier inzake de afbakening van de taken van de Afdeling Gebouwen, Aanschaffingen en Vervoer van het Ministerie en de Afdeling Vakopleiding, 1958-1959; 192; 1 omslag
          - Dossier inzake de samenvoeging van de Hoofdafdeling Aanvullende Werkgelegenheid en de DACW tot de Rijksdienst voor de Aanvullende Werkgelegenheid, 1958-1959; 193; 1 omslag
        - DAB'S/DBA'S EN GAB'S, 2.1.1.2
          - Dossier inzake de voorbereiding en vaststelling van (hernieuwde) gebiedsindeling van GAB's bij beschikking van de Secretaris-Generaal, 1940-1945; 194; 1 omslag
          - Stukken betreffende de instelling en inrichting van een sectie Bijzondere Bemiddeling op de GAB's en het hoofdbureau, 1942-1954; 195; 1 omslag
          - Stukken betreffende de instelling van de inspecties Noord, Midden, West en Zuid, 1945-1946; 196; 1 omslag
          - Stukken betreffende de organisatie van de GAB's, 1945-1946; 197; 1 omslag
          - Dossier inzake de verhouding tussen de directeur en de comptabele van een GAB, 1946-1947; 198; 1 omslag
          - Dossier inzake de voorbereiding en vaststelling van (hernieuwde) gebiedsindeling van GAB's bij ministeriële beschikking, 1946-1953; 199; 1 omslag
          - Dossier inzake de instelling en inrichting van een Afdeling Beroepskeuzevoorlichting op de GAB's, 1947; 200; 1 omslag
          - Stukken betreffende de opheffing van het instituut vakkundig ambtenaar voor de landbouw op het DAB, 1947; 201; 1 omslag
          - Dossiers inzake het herdenken van het feit, dat gemeentelijke arbeidsbeurzen werden geopend, 1947-1958; 202-204; 3 omslagen
            - 40 jaar geleden te Groningen, 1947 - 1948, 202
            - 50 jaar geleden te Schiedam, 1951 - 1953, 203
            - 50 jaar geleden te Amsterdam, 1957 - 1958, 204
          - Stukken betreffende de instelling van 11 DBA's, 84 GAB's en 75 nevenbureau's, 1950-1954; 205; 1 pak
          - Circulaire van de Directeur-Generaal inzake de taakbeschrijving van het Districtsarbeidsbureau, met bijlage, 1953; 206; 2 stukken
          - Stukken betreffende voorschriften over inspectie en rapportering door de HID's, 1953-1958; 207; 1 omslag
          - Dossier inzake de opheffing van de afdelingen Comptabiliteit van de DBA's, 1954-1956; 208; 1 omslag
          - Dossier inzake de ambtelijke werkgroep ter uitwerking van de reorganisatie van de gebiedsindeling van arbeidsbureau's, zoals voorgesteld door Raadgevend Efficiency Bureau Bosboom en Hegener, 1959; 209; 1 omslag
            Zie ook inventarisnummers 185 - 190 en 269.
        - RWP'en, 2.1.1.3
          - Dossiers inzake de stichting en de opheffing van RWP'en, 1946-1959; 210-234; 25 omslagen
            - RWP te Venlo, 1945 - 1957, 210
            - RWP te Emmen, 1946 - 1952, 211
            - RWP te Winschoten, 1946 - 1954, 212
            - RWP te Amsterdam, 1946 - 1957, 213
            - RWP te Doetinchem, 1946 - 1958, 214
            - RWP te Zwolle, 1946 - 1959, 215
            - RWP te Maastricht, 1947 - 1957, 216
            - RWP te Bergen op Zoom, 1947 - 1958, 217
            - RWP te Boxmeer, 1947 - 1958, 218
            - RWP te Rotterdam, 1947 - 1958, 219
            - RWP te Wamel, 1947 - 1958, 220
            - RWP te Assen, 1947 - 1959, 221
            - RWP te Surhuisterveen, 1947 - 1959, 222
            - RWP te Nijmegen, 1948 - 1957, 223
            - RWP te Apeldoorn, 1948 - 1960, 224
            - RWP te Hoorn, 1949 - 1954, 225
            - RWP te Leeuwarden, 1949 - 1956, 226
            - RWP te Heerlen, 1949 - 1958, 227
            - RWP te Utrecht, 1950 - 1958, 228
            - RWP te Eindhoven, 1950 - 1959, 229
            - RWP te Rucphen, 1952 - 1954, 230
            - RWP te 's-Hertogenbosch, 1952 - 1958, 231
            - RWP te Groningen, 1953 - 1958, 232
            - RWP te Hoogeveen, 1955 - 1959, 233
            - RWP te Terneuzen, 1955 - 1959, 234
          - Dossier inzake de overdracht van het beheer van de RWP'en van de Directeur-Generaal aan de directeuren van de GAB's, 1947; 235; 1 omslag
          - Dossier inzake aanwending van aanvullende hulp in het kader van het "Marshallplan" voor de inrichting van RWP'en, 1948-1953; 236; 1 omslag
      - Betrekkingen tot andere lichamen en organen, 2.1.2
        - Dossiers inzake het beschikbaarstellen van kampen en materieel aan de Stichting Vakantieverblijven lagere Schooljeugd, 1954-1955; 237; 1 omslag
      - Commissies, 2.1.3
        - Dossiers inzake de instelling, samenstelling en de regeling van de werkwijze van de CCBA, 1945-1946; 238; 1 omslag
        - Stukken betreffende de instelling, samenstelling en de regeling van de taak en werkwijze van de commissies van advies voor de directeuren van de GAB's en de commissies van advies voor de directeuren van de Bijkantoren, 1945-1959; 239; 1 omslag
        - Dossiers inzake instelling van subcommissies van de commissies van advies voor de directeuren van de GAB's, 1946-1959; 240-244; 5 omslagen
          - Subcommissie van advies voor de vrouwenbemiddeling, 1946 - 1949, 240
          - Subcommissie voor de landbouwbemiddeling, 1947 - 1951, 241
          - Subcommissie van advies voor de bouwnijverheid, 1947 - 1959, 242
          - Subcommissie van advies voor de bijzondere bemiddeling, 1948 - 1952, 243
          - Subcommissie van advies voor de beroepskeuzevoorlichting, 1951 - 1953, 244
        - Brief van de Directeur-Generaal aan de leden van de Subcommissie van Advies voor de Beroepskeuzevoorlichting van de CCBA inzake de installatie van de subcommissie, 1949; 245; 1 stuk
        - Stukken betreffende de verhouding tussen de commissie van advies voor de directeur van het GAB en de commissies van advies voor de directeuren van de Bijkantoren, 1949-1950; 246; 1 omslag
        - Stukken betreffende de instelling en de regeling van de taak en werkwijze van de commissies van advies voor de directeuren van de RWP'en, 1949-1958; 247; 1 omslag
        - Dossiers inzake de instelling en samenstelling van de Centrale Commissie van Advies voor de Arbeidsvoorziening, 1954-1955; 248; 1 omslag
      - Financiën, 2.1.4
        - Dossier inzake de regeling van de financiering en de betaling van kosten van RWP'en door de GAB's, 1946; 249; 1 omslag
      - Archief en interne administratieve voorschriften, 2.1.5
        - Dossier inzake vaststelling van de vernietigingslijst (van het RAB) bij ministeriële beschikking d.d. 4 november en 10 december 1940, 250; 1 omslag
        - Stukken betreffende de regeling van de postbehandeling, 1941-1948; 251; 1 omslag
        - Stukken betreffende de regelgeving t.a.v. de archiefverzorging, 1946-1959; 252; 1 omslag